【裁判字號】    92,訴,2384
【裁判日期】    921219
【裁判案由】    毒品危害防制條例
【裁判全文】
臺灣板橋地方法院刑事判決                        九十二年度訴字第二三八四號
    公  訴  人  臺灣板橋地方法院檢察署檢察官
    被      告  甲○○
右列被告因違反毒品危害防制條例案件，經檢察官提起公訴（九十二年度毒偵字第二
三０八號），本院行簡式審判程序判決如左：
    主  文
甲○○施用第一級毒品，累犯，處有期徒刑玖月。扣案毒品海洛因壹包（驗餘淨重貳
點玖壹公克；純質淨重零點肆壹公克）沒收銷燬之，注射針筒壹支沒收。
    事  實
一、甲○○前有過失致死、違反肅清煙毒條例及偽造文書印文罪等犯罪紀錄，執行完
    畢已逾五年。於民國八十八年間因偽造文書罪，經臺灣高等法院臺南分院於八十
    八年四月二十二日以八十八年度上訴字第三九二號判處有期徒刑十月，於八十九
    年十二月二十一日縮短刑期出監執行完畢（指揮書執行完畢日期九十年一月一日
    ；起訴書誤載為八十九年五月二十七日執行完畢）。又於八十七年間因施用第二
    級毒品安非他命案件，經臺灣雲林地方法院於八十七年六月二十六日以八十七年
    度毒聲字第五六號裁定送觀察、勒戒後，認無繼續施用毒品之傾向，於八十七年
    九月五日經臺灣雲林地方法院檢察署檢察官以八十七年度偵緝字第四四號不起訴
    處分（一犯）；復於八十九年間因施用毒品安非他命，經臺灣雲林地方法院以八
    十八年度毒聲字第八０五號裁定送勒戒處所實施觀察、勒戒後，認有繼續施用毒
    品之傾向，經同院以八十八年度毒聲字第一一五０號裁定令入戒治處所施以強制
    戒治，並於八十九年一月二十七日以八十九年度毒聲字第一二七號裁定停止戒治
    ，所餘戒治期間付保護管束，於八十九年九月十七日保護管束期滿，經臺灣雲林
    地方法院檢察署檢察官於八十九年十月十九日以八十九年度戒毒偵字第一六三號
    為不起訴處分（二犯）（此次施用毒品案件原應起訴進入審理程序審判，茲前開
    臺灣雲林地方法院檢察署檢察官以停止戒治交付保護管束期滿為由為不起訴處分
    ）。
二、甲○○明知毒品危害防制條例業經總統於八十七年五月二十日，以華總（一）字
    第八七０００九九八六０號令修正公布，於同年五月二十二日生效，依該條例第
    二條第二項第一款之規定，將海洛因列為第一級毒品管理，不得非法持有及施用
    。詎竟基於施用毒品海洛因之犯意，於九十二年七月九日下午五時二十分許（起
    訴書略載為被查獲後採集尿液時回溯二十六小時內之某時），在臺北縣中和市○
    ○路四五七號三樓租屋處（起訴書略載為不明處所），以將海洛因與水稀釋混合
    後注射之方式，非法施用第一級毒品海洛因一次。甲○○於上開時間（即九十二
    年七月九日下午五時二十分許）正以針筒注射施用毒品海洛因時，在上址（起訴
    書誤載為臺北縣中和市○○路四五七號前）為警當場查獲，並扣得其所有供施用
    之第一級毒品海洛因一包（扣案毛重三點三公克、淨重三點一公克，經取樣部分
    檢驗用罄，餘淨重二點九一公克；純質淨重零點四一公克），及注射針筒一支。
    經臺灣板橋地方法院檢察署檢察官以三犯施用毒品，於九十二年九月八日以九十
    二年度聲戒字第九九０號聲請強制戒治，經本院於九十二年十月六日以九十二年
    度毒聲字第二九０二號裁定送戒治處所實施強制戒治。
三、案經臺北市政府警察局大安分局報請臺灣板橋地方法院檢察署檢察官偵查起訴，
    甲○○於準備程序中就被訴事實為有罪之陳述，本院經告知簡式審判之旨，並聽
    取當事人之意見後，裁定進行簡式審判程序。
    理  由
一、訊據被告甲○○對右揭時地施用第一級毒品海洛因之犯罪事實，於審理中坦承不
    諱；又其尿液經送檢驗，亦呈海洛因陽性反應，有臺北市立療養院九十二年七月
    二十二日煙毒尿液檢驗報告（檢體編號0000000號）一紙在卷可稽。扣案
    之白色粉末一包經送法務部調查局鑑定，確為第一級毒品海洛因無誤，亦有該局
    九十二年八月六日調科壹字第０六０００七三六一號鑑定通知書一紙附卷可按，
    並有被告所有供施用毒品海洛因犯罪之注射針筒一支扣案可資佐證。又被告於八
    十七年間因施用毒品安非他命案件，經臺灣雲林地方法院以八十七年度毒聲字第
    五六號裁定送觀察、勒戒後，認無繼續施用毒品之傾向，經臺灣雲林地方法院檢
    察署檢察官以八十七年度偵緝字第四四號不起訴處分；復於八十九年間因施用毒
    品安非他命，經同院以八十八年度毒聲字第八０五號裁定送勒戒處所實施觀察、
    勒戒後，認有繼續施用毒品之傾向，經同院以八十八年度毒聲字第一一五０號裁
    定令入戒治處所施以強制戒治，嗣經裁定停止戒治，所餘期間付保護管束，於八
    十九年九月十七日保護管束期滿，經臺灣雲林地方法院檢察署檢察官於八十九年
    十月十九日以八十九年度戒毒偵字第一六三號為不起訴處分；本次犯行經臺灣板
    橋地方法院檢察署檢察官以三犯施用毒品，於九十二年九月八日以九十二年度聲
    戒字第九九０號聲請強制戒治，經本院於九十二年十月六日以九十二年度毒聲字
    第二九０二號裁定送戒治處所實施強制戒治，有上開裁定書、不起訴處分書、臺
    灣高等法院被告全國前案紀錄表、臺灣板橋地方法院檢察署刑案資料查註紀錄表
    、全國施用毒品案件紀錄表各一份附卷可憑，其係三犯，事證明確，被告犯行洵
    堪認定，應依法論科。
二、按施用毒品，經觀察勒戒後，無繼續施用毒品傾向，經檢察官為不起訴處分確定
    ，五年內再犯施用毒品罪，並有繼續施用毒品傾向或三犯者，除應由法院裁定入
    戒治處所施以強制戒治外，並應進入審理程序審判，毒品危害防制條例第二十條
    第三項定有明文；故核被告甲○○所為，係犯毒品危害防制條例第十條第一項施
    用第一級毒品罪。其施用第一級毒品前後持有海洛因，其持有之低度行為應為施
    用之高度行為所吸收，不另論罪。查被告八十八年間因偽造文書罪經臺灣高等法
    院臺南分院以八十八年度上訴字第三九二號判處有期徒刑十月，於八十九年十二
    月二十一日縮短刑期出監執行完畢（指揮書執行完畢日期九十年一月一日），有
    前開臺灣高等法院被告全國前案紀錄表、臺灣板橋地方法院檢察署刑案資料查註
    記錄表各一份附卷可按，其於有期徒刑之執行完畢後五年內，再犯本件有期徒刑
    以上之刑之罪，為累犯，應依刑法第四十七條之規定加重其刑。爰審酌被告素行
    不佳，其犯罪之動機、目的、手段，犯罪所生之危害，施用毒品海洛因之一次，
    犯罪後坦承犯行，態度良好，及已在臺灣臺北戒治所強制戒治中等一切情狀，量
    處如主文所示之刑，以資懲儆。
三、扣案之海洛因一包（扣案毛重三點三公克、淨重三點一公克，經取樣部分檢驗用
    罄，餘淨重二點九一公克；純質淨重零點四一公克）係第一級毒品，業如前述，
    應依毒品危害防制條例第十八條第一項前段之規定，宣告沒收銷燬之。另取樣之
    部分因檢驗用罄而滅失，爰不另為沒收銷燬之諭知，附此敘明。又扣得之注射針
    筒一支，係被告所有供施用毒品海洛因犯罪用之物，應依刑法第三十八條第一項
    第二款之規定宣告沒收。
據上論斷，應依刑事訴訟法第二百九十九條第一項前段、第二百七十三條之一第一項
，毒品危害防制條例第十條第一項、第十八條第一項前段，刑法第十一條前段、第四
十七條、第三十八條第一項第二款，判決如主文。
本案經檢察官王家春到庭執行職務。
中      華      民      國    九十二    年      十二    月      十九    日
                                        臺灣板橋地方法院刑事第七庭
                    法  官  楊  志  雄
右正本證明與原本無異。
如不服本判決，應於判決送達後十日內，向本院提出上訴狀。
                                            書記官  陳  慶  樹
中      華      民      國    九十二    年      十二    月      十九    日
附錄本案論罪科刑法條全文：
毒品危害防制條例第十條：
施用第一級毒品者，處六月以上五年以下有期徒刑。
施用第二級毒品者，處三年以下有期徒刑。


司法院資訊處製作；財團法人民間司法改革基金會備份。
